【裁判字號】    90,易,16
【裁判日期】    900301
【裁判案由】    贓物
【裁判全文】
臺灣宜蘭地方法院刑事判決                              九十年度易字第一六號
    公  訴  人  臺灣宜蘭地方法院檢察署檢察官
    被      告  丙○○
右列被告因贓物案件，經檢察官提起公訴 (八十九年度偵字第三四四０號)，本院判
決如左：
    主  文
丙○○故買贓物，累犯，處有期徒刑伍月，如易科罰金，以參佰元折算壹日。
    事  實
一、丙○○於八十四年間，因違反國家安全法及違反懲治走私條例案件，經法院判處
    有期徒刑五月確定，於八十四年十月三十日縮刑期滿執行完畢。猶不知悔改，明
    知於八十九年八月間，向不詳姓名綽號「阿東」之成年人買受車號ＳＤＮ－一二
    六號輕型機車（一九九七年份），係來源不明之盜贓物（而該機車原為甲○○所
    有，於八十九年七月十二日在宜蘭縣礁溪鄉火車站右側停車場失竊）。竟仍出於
    故買贓物之故意，以新台幣（下同）七千五百元顯與該機車價值不相當之低價買
    受之。嗣於八十九年八月間，丙○○出借給乙○○，再轉借給林憲宗、楊漢宗，
    於同年十一月二十五日上午七時四十五分許，楊漢宗騎乘該機車行經宜蘭縣頭城
    鎮○○路段，為警臨檢查獲，並扣得上開機車一部。
二、案經宜蘭縣警察局礁溪分局報請台灣宜蘭地方法院檢察署檢察官偵查起訴。
    理  由
一、訊之被告丙○○固坦承於右揭時地買受事實欄所指之機車，惟矢口否認有何故買
    贓物之犯行，辯稱：伊並不知係贓車云云。然查，右揭機車為甲○○所有並失竊
    之事實，業據被害人甲○○於警訊中證述屬實，且有車籍作業系統－查詢認可資
    料、贓物認領保管單各一紙在卷可按。又查該機車為一九九七年份，又被告自承
    買受之價金為七千五百元，與該機車之價值顯不相當。被告供承於買受時未取得
    行車執照，且證人乙○○於警訊時證稱當時丙○○要賣予伊一萬元，伊因沒有行
    車執照而拒絕等語，足徵被告丙○○知悉未能取得合法機車行車執照之情形，與
    一般購車交易常理不符，其仍加以買受，實無法諉為不知是贓車，被告前揭所辯
    並不足採。此外，並有證人林憲宗、楊漢宗等人證述明確及扣案之該機車可佐，
    事證明確，犯行應堪認定。
二、核被告所為，係犯刑法第三百四十九條第二項之故買贓物罪，查被告有事實欄所
    指之犯罪科刑執行情形，有被告之台灣高等法院檢察署刑案紀錄簡覆表及台灣高
    法院被告全國前案紀錄表各一份在卷可佐，其受有期徒刑執行完畢後，於五年內
    再犯有期徒刑以上之本罪，為累犯，應依刑法第四十七條之規定，加重其刑。爰
    審酌被告犯罪動機、目的、手段、事後否認犯行之態度，量處如主文所示之刑，
    又九十年一月四日修正並經總統於同年一月十日公佈之刑法第四十一條規定：「
    犯最重本刑為五年以下有期徒刑之罪，而受六月以下有期徒刑或拘役之宣告，因
    身體、教育、職業或家庭之關係或因其他正當事由，執行顯有困難者，得以一元
    以上三元以下折算一日，易科罰金。但因確定不執行所宣告之刑，難收矯正之效
    或難以維持法秩序者，不在此限。」。本件被告所犯之罪，為五年以下有期徒刑
    之罪，與前開修正後刑法第四十一條易科罰金之規定相符，相較於修正前之規定
    ，依刑法第二條第一項前段規定，自應適用最有利於行為人之法律即修正後之規
    定併予諭知易科罰金之折算標準。
據上論斷，應依刑事訴訟法第二百九十九條第一項前段、刑法第三百四十九條第二項
、第四十七條、第二條第一項前段、第四十一條、罰金罰鍰提高標準條例第一條前段
、第二條，判決如主文。
本案經檢察官林慧到庭執行職務。
中    華    民    國      九十        年      三        月      一      日
                                  臺灣宜蘭地方法院刑事第二庭
                                          法  官  郭  淑  珍
右正本證明與原本無異。
如不服本判決，應於判決送達後十日內，向本院提出上訴狀。(應附繕本)
                                          書記官  陳  淑  宜
中    華    民    國      九十        年      三        月      八      日
附錄法條：
刑法第三百四十九條第二項
搬運、寄藏、故買贓物或為牙保者，處五年以下有期徒刑、拘役或科或併科一千元以
下罰金。


司法院資訊處製作；財團法人民間司法改革基金會備份。
